臺灣士林地方法院民事裁定
111年度消債更字第199號
債  務  人  梁舒涵  
代  理  人  張家榛律師
上列債務人聲請更生事件，本院裁定如下：
    主  文
債務人應於本裁定送達後二十日內，補繳郵務送達費新臺幣貳仟
捌佰柒拾元，並補提如附件所示文件、資料及說明到院，逾期未
補正，即駁回其聲請。
    理  由
一、按聲請更生或清算，徵收聲請費新臺幣（下同）1,000元；
    郵務送達費及法院人員之差旅費不另徵收，但所需費用超過
    應徵收之聲請費者，其超過部分，依實支數計算徵收；前項
    所需費用及進行更生或清算程序之必要費用，法院得酌定相
    當金額，定期命聲請人預納之，逾期未預納者，除別有規定
    外，法院得駁回更生或清算之聲請，消費者債務清理條例（
    下稱消債條例）第6條定有明文。次按債務人聲請更生時，
    所提出之財產及收入狀況說明書，應表明下列事項，並提出
    證明文件：一、財產目錄，並其性質及所在地。二、最近五
    年是否從事營業活動及平均每月營業額。三、收入及必要支
    出之數額、原因及種類。四、依法應受債務人扶養之人；債
    務人聲請更生或清算不合程式或不備其他要件者，法院應以
    裁定駁回之，但其情形可以補正者，法院應定期間先命補正
    ；更生之聲請有債務人經法院通知，無正當理由而不到場，
    或到場而故意不為真實之陳述，或無正當理由拒絕提出關係
    文件或為財產變動狀況之報告者，應駁回之，消債條例第43
    條第6項、第8條、第46條第3款亦分別定有明文。
二、查本件債務人聲請更生，有預納郵務送達費之必要。茲依債
    權人及債務人總人數，以每人15次，每次郵務送達費43元估
    算，並扣除已繳納之聲請費1,000元，限債務人於收受本裁
    定送達後5日內補繳2,870元【計算式：[（5＋1）×43×15]－1,
    000元＝2,870元】；又債務人漏未提出如附件所示文件、資
    料及說明到院。爰定期命補正，如逾期未補正，則駁回其聲
    請。
中　　華　　民　　國　　111 　年　　11　　月　　10　　日
                  民事第一庭  法  官  黃筠雅
以上正本係照原本作成。
本件裁定不得抗告。
中　　華　　民　　國　　111 　年　　11　　月　　10　　日
                              書記官  陳芝箖
附件：
    1.說明債務人戶籍地與債務人之關係，設籍之原因、戶籍地
      之房地為何人所有及所有居住成員，並提出建物謄本。
    2.債務人已就上開協商毀諾，應具體說明債務人毀諾之原因
      及日期？就債務人所主張不可歸責於己之事由，致履行協
      商條件有困難之事實提出證據（如非自願離職證明書）。
      另說明毀諾前三個月之每月收入金額。　　　
　  3.是否有繫屬中之訴訟或強制執行程序（例如扣薪）暨其繫
      屬法院、股別及案號。
    4.聲請前二年間有無處分債務人名下財產，並陳報聲請前二
      年間財產變動狀況。
    5.提出臺灣集中保管結算所股份有限公司出具之債務人保管
      帳戶客戶餘額表、客戶存券異動明細表、投資人往來清算
      交割銀行明細資料表、集保戶往來參加人明細資料表。
    6.說明除所提華南銀行、玉山銀行、中國信託銀行、郵局、
      兆豐國際商業銀行外，有無其他銀行帳戶，若優，應提出
      債務人自民國109年10月起迄今所有之金融機構（含外幣
      帳戶）、證券帳戶（集保帳戶）之存摺封面及內頁影本（
      應補登存摺至本裁定送達日）。
    7.說明聲請前二年內是否曾領取資遣費、勞保失業給付及金
      額。
    8.陳報現有保單價值準備金，或保單解約金價值若干之相關
      證明文件，及說明每月支出保險費用之金額。
    9.提出現有交通工具（汽車、機車）現值為何之證明文件。
　 10.提出在職證明及110年綜合所得稅各類所得資料清單。
　 11.提出相關證明文件，說明債務人有無領取任何社會補助或
      津貼（例如：低收入戶補助、殘障津貼、房租津貼等）及
      金額若干。若未申請，或雖申請惟不符資格，應說明未申
      請或不符資格之原因。
　 12.受扶養人蔡沅恩、蔡羽喬目前有無工作或其他收入？是否
      領取老人年金、低收入戶補助、殘障津貼、房租津貼或其
      他社會補助及金額？並提出相關證明文件。
　 13.受扶養人108、109年綜合所得稅各類所得資料清單及財產
      歸屬資料清單每月生活支出明細，家族系統表及其所有扶
      養義務人之收入證明（薪水帳戶存摺或薪資單影本），並
      說明其等如何分擔扶養費用，及其實際支出之扶養費。
　 14.陳報聲請前二年收入數額如何計算，並提出證明文件。
　 15.為避免進行無益之更生程序，債務人應預先提出有履行可
      能之更生方案，並說明有履行可能之原因及計算式。